【裁判字號】    99,訴,191
【裁判日期】    990510
【裁判案由】    妨害性自主罪
【裁判全文】
臺灣臺北地方法院刑事判決               99年度訴字第191號
公  訴  人  臺灣臺北地方法院檢察署檢察官
被      告  乙○○
選任辯護人  方興中律師
上列被告因妨害性自主罪案件，經檢察官提起公訴（98年度偵字
第24522 號），被告於準備程序進行中為有罪之陳述，經本院合
議庭裁定由受命法官獨任進行簡式審判程序後，本院判決如下：
    主    文
乙○○對於十四歲以上未滿十六歲之女子為性交，處有期徒刑陸
月。
    事    實
一、乙○○於民國98年5 月10日，經由電腦網際網路雅虎即時通
    而與當時為14歲以上未滿16歲之甲 女相識（代號00000000號
    ，民國83年5 月8 日出生，真實姓名年籍資料詳卷），進而
    交往成為男女朋友，乙○○明知甲 女係14歲以上未滿16歲之
    女子，性自主決定權尚未臻成熟，竟基於持續對未滿16歲之
    甲 女為性交之單一犯意，於不違反甲 女之意願下，接續自98
    年6 月5 日起至98年9 月間止，在甲 女位於臺北縣三重市住
    處（詳卷）或乙○○位於臺北市○○區○○路259 巷30號2
    樓住處房間內，經徵得甲 女之同意後，以其陰莖插入甲 女陰
    道之方式，而與甲 女為性交行為多次。嗣甲 女於98年9 月29
    日經前往醫院檢驗結果，發現已懷孕，經甲 女報警處理而查
    悉上情。
二、案經甲 女訴由臺北縣政府警察局三重分局移送臺灣臺北地方
    法院檢察署檢察官偵查起訴。
    理  由  
一、按刑事訴訟法第273 條之1 規定除被告所犯為死刑、無期徒
    刑、最輕本刑為3 年以上有期徒刑之罪、或高等法院管轄第
    一審案件者外，於審判期日前之程序進行中，被告先就被訴
    事實為有罪之陳述時，審判長得告知被告簡式審判程序之旨
    ，並聽取當事人、代理人、辯護人及輔佐人之意見後，裁定
    進行簡式審判程序。經查，本件被告乙○○被訴之犯罪事實
    ，非前開不得進行簡式審判程序之案件，經被告於本院行準
    備程序時就起訴事實為有罪之陳述，且經法官告知被告簡式
    審判程序之旨，聽取被告乙○○、辯護人及檢察官之意見後
    ，爰依上開刑事訴訟法第273 條之1 之規定，裁定改依簡式
    審判程序審判之，合先敘明。
二、上開犯罪事實，業經被告於本院審理時坦承不諱（見本院99
    年3 月8 日準備程序筆錄第2 頁），核與證人甲 女於警詢及
    偵查中（見98年度偵字第24522 號偵查卷第7 頁至第12頁、
    第19頁至第21頁）、證人甲 女之母B 女於偵查中（同前偵查
    卷第21頁）指述情節相符合，復有卷附內政部警政署刑事警
    察局98年11月17日刑醫字第0980149495號鑑驗書1 份在卷可
    稽，足徵被告前開自白與事實相符合，應堪採信。本件事證
    明確，被告犯行，洵堪認定，應依法論科。
三、又查證人甲 女為83年5 月8 日生，有其年籍資料對照表在卷
    可參，被告於98年6 月5 日起至98年9 月間止，對證人甲 女
    為性交時，證人甲 女年齡為14歲以上未滿16歲之女子，已堪
    確認。故核被告上揭所為，係犯刑法第227 條第3 項之對於
    14歲以上未滿16歲之女子為性交罪。又本件被告所犯刑法第
    227 條第3 項之罪，係對於被害人為14歲以上未滿16歲之少
    年所涉之特別處罰規定，故依兒童及少年福利法第70條第1
    項但書之規定，自毋庸再依同條項前段加重其刑。另按行為
    人實施犯罪之時地，在自然意義上雖非完全一致，然二者仍
    有部分合致，且犯罪目的單一，依一般社會通念，認應評價
    為一罪方符合刑罰公平原則，如予數罪併罰，反有過度處罰
    之疑，與人民法律感情亦未契合；故於刑法廢除牽連犯及連
    續犯後，應依個案情狀，考量一般社會通念及刑罰公平原則
    ，適度擴張一行為概念，論以接續犯或一行為觸犯數罪名之
    想像競合犯，方屬適當（最高法院97年度台上字第1880號判
    決意旨參照）。查本案被告係基於與證人甲 女為男女朋友之
    感情關係，而於98年6 月5 日起至98年9 月間止之緊密時間
    內，與證人甲 女發生多次性交行為，侵害法益均相同，依一
    般社會通念，如予數罪併罰，容有過度處罰之疑，將之評價
    為接續犯之實質上一罪，較符刑罰公平原則，故被告先後多
    次與證人甲 女為性交之行為，可認被告係基於單一犯意為之
    ，性質上屬接續犯，應僅論以一罪。爰審酌被告之素行，其
    明知證人甲 女年幼識淺，思慮未臻成熟，竟仍與之發生性交
    行為，使證人甲 女懷孕，兼衡其犯罪目的、手段、智識程度
    ，及被告犯罪後坦承犯行，態度尚稱良好，迄今仍未與證人
    甲 女達成和解等一切情狀，量處如主文所示之刑。
據上論斷，應依刑事訴訟法第273 條之1 、第299 條第1 項前段
，刑法第227 條第3 項，判決如主文。
本案經檢察官楊婉鈺到庭執行職務。  
中    華    民    國    99    年    5     月    10    日
                        刑事第十七庭    法  官  賴淑美
以上正本證明與原本無異。
如不服本判決應於收受送達後10日內向本院提出上訴書狀，並應
敘述具體理由；其未敘述上訴理由者，應於上訴期間屆滿後20日
內向本院補提理由書（均須按他造當事人之人數附繕）「切勿逕
送上級法院」。  
                                        書記官  許翠燕
中    華    民    國    99    年    5     月    11    日
附錄本案論罪科刑法條全文
刑法第227條第3項
對於十四歲以上未滿十六歲之男女為性交者，處7年以下有期徒
刑。

司法院資訊處製作；財團法人民間司法改革基金會備份。
